最高法院刑事判決　　　　　　　　　　　　　　　　九十一年度台上字第三○一號
　　上　訴　人　甲○○
　　選任辯護人　吳炳輝律師
右上訴人因違反毒品危害防制條例案件，不服台灣高等法院台南分院中華民國九十年
十月二十三日第二審判決（九十年度上訴字第九五七號，起訴案號：台灣嘉義地方法
院檢察署八十八年度偵字第七一七六號），提起上訴，本院判決如左：
    主  文
上訴駁回。
    理  由
按刑事訴訟法第三百七十七條規定，上訴於第三審法院，非以判決違背法令為理由，
不得為之。是提起第三審上訴，應以原判決違背法令為理由，係屬法定要件。如果上
訴理由狀並未依據卷內訴訟資料，具體指摘原判決不適用何種法則或如何適用不當，
或所指摘原判決違法情事，顯與法律規定得為第三審上訴理由之違法情形，不相適合
時，均應認其上訴為違背法律上之程式，予以駁回。本件原判決綜合調查證據之結果
，認上訴人甲○○連續犯有毒品危害防制條例第四條第一項販賣第一級毒品罪（為累
犯）之事實，因認第一審判決論上訴人以上開罪名，處無期徒刑，褫奪公權終身，扣
案海洛因陸包（驗餘淨重計玖拾捌點肆肆公克）沒收銷燬，包裝重柒點貳貳公克、塑
膠管壹支、電子磅秤壹個均沒收，販毒所得新台幣萬元沒收之，如全部或一部無法
沒收時，以其財產抵償之，為無不合，予以維持，駁回上訴人在第二審之上訴，已詳
認定犯罪事實之依據及憑以認定之理由，並對上訴人否認犯罪之辯詞，如何不足採
信，均已依據卷內資料予以指駁及說明，從形式上觀察，原判決並無違背法令情形。
上訴意旨謂：證人李偉誠於警方初訊時係供稱向綽號「阿志」購買海洛因，並非向上
訴人買受。其第二次警訊改稱向上訴人買受海洛因，自有違常情。而上訴人則於吸食
毒品後，中午時分，意識模糊情形下，接受警訊，警訊筆錄有違任意性。至證人即承
辦警員只證稱：「李偉誠毒品來源是甲○○。」並未言及購買，上訴人委無販賣海洛
因等語，係就原判決已詳為論斷與說明之事項，再為事實上之爭執，殊非適法之第三
審上訴理由。又上訴人於警訊時自白出售海洛因予李偉誠，核與李偉誠於警訊及第一
審偵審時之證述相符，原判決採信上訴人該項自白，並資為論罪基礎，自無違證據法
則。再原判決理由二已說明公訴人雖依毒品危害防制條例第十條第一項施用第一級毒
品罪之幫助犯提起公訴，然既經查明上訴人並非僅幫助李偉誠施用海洛因，而是意圖
營利，販賣海洛因予李偉誠，因其基本社會事實相同，乃變更起訴法條，改論以販賣
第一級毒品罪刑，適用法則核無違誤。至扣押筆錄載有吸食器一支，因非供本件販毒
所用或供預備犯罪之物，原判決未諭知沒收，難謂有不適用法則之違法。此外，上訴
人徒憑己意，對原審職權之適法行使及原判決理由已詳為論斷之事項，任意爭辯，顯
與法定上訴第三審之形式要件不符，其上訴違背法律上之程式，應予駁回。
據上論結，應依刑事訴訟法第三百九十五條前段，判決如主文。
中      華      民      國    九十一    年      元      月     十七     日
                              最高法院刑事第六庭
                                  審判長法官  謝  家  鶴
                                        法官  洪  文  章
                                        法官  花  滿  堂
                                        法官  陳  世  淙
                                        法官  洪  佳  濱
      右正本證明與原本無異
                                              書  記  官
中      華      民      國    九十一    年      二      月      五      日
